【裁判字號】    89,交易,355
【裁判日期】    901025
【裁判案由】    過失致死等
【裁判全文】
台灣台北地方法院刑事判決            八十九年度交易字第三五五號
    公  訴  人  台灣台北地方法院檢察署檢察官
    被      告  甲○○
右列被告因過失致死等案件，經檢察官提起公訴（八十九年度偵字第一六四０六號）
，本院判決如左：
    主    文
甲○○服用酒類，不能安全駕駛動力交通工具而駕駛，科罰金壹萬伍仟元，如易服勞
役，以參佰元折算壹日；又因過失致人於死，處有期徒刑拾月。
    事    實
一、甲○○於民國八十九年八月十四日晚上八時十分許，在台北縣中和市○○路四八
    六號與友人飲用啤酒四瓶，因服用酒類過量，已達反應較慢、感覺減低、思考改
    變，並影響駕駛能力而不能安全駕駛動力交通工具之狀態下，於同年月日晚上十
    一時四十分許，竟於飲酒結束後，駕駛車號Ｋ八－三三０二號自用小客車，沿台
    北市○○○路由東往西方向行駛，於翌日（十五日）凌晨零時二十分許，行經台
    北市○○○路○段六一巷與金華街四八巷口時，本應注意行車速度在無標誌規定
    下，市區道路時速不得超過四十公里（修正前），依當時情形，亦無不能注意情
    事，竟疏於注意上開規定，適有陳志典騎乘車號ＧＹＤ－五０八號重型機車，沿
    台北市○○街四八巷由北往南方向行駛，途經上開交岔路口時，因甲○○貿然以
    時速五、六十公里速度超速行駛，以致所駕駛車輛前車頭與陳志典所騎乘機車右
    側車身發生撞擊後，甲○○所駕駛車輛前車頭再撞擊停於路旁之車號Ｐ六－九０
    六七號自用小客車左前葉子板、車門及車號ＣＦ－六七六六號自用小客車左後車
    角，車號ＣＦ－六七六六號自用小客車之前車頭因此再撞擊停於其前方之車號Ｅ
    Ｌ－三二七六號自用小客車後車尾，而陳志典所騎乘機車遭受撞擊後，倒地向前
    滑行再撞擊車號ＤＪ－一一七九號自用小客車左側車身。嗣經甲○○報警處理，
    未報明肇事人姓名，警員前往陳志典就醫醫院處理時，甲○○在場，並當場承認
    為肇事者而自首，警員復當場對甲○○進行酒精測試，測得其呼氣中所含酒精濃
    度達每公升０．六九毫克。陳志典經送醫急救後，延至八十九年八月十六日凌晨
    二時許，因顱內出血、頭胸部鈍創不治死亡。
二、案經台北市政府警察局大安分局報請台灣台北地方法院檢察署檢察官偵查起訴。
    理    由
一、右開事實，業據被告甲○○於偵審中坦承不諱，並有酒精濃度測試單、刑法第一
    百八十五條之三案件測試觀察紀錄表、道路交通事故調查報告表、交通事故談話
    紀錄表、道路交通事故補充資料表、交通事故研判分析表等影本及現場照片三十
    張在卷為憑，被害人陳志典因本件車禍死亡，亦經台灣台北地方法院檢察署檢察
    官督同法醫師相驗明確，有相驗筆錄、相驗屍體證明書、驗斷書附卷可考。又飲
    酒後吐氣酒精濃度達於每公升０．五毫克時，即有反應較慢、感覺減低、影響駕
    駛之輕到中度之中毒症狀，又如已達於每公升０．五五毫克，其肇事率較一般未
    飲酒者之十倍，此有行政院國軍退除役官兵輔導委員會台北榮民總醫院八十八年
    八月五日（八八）北總內字第二六八六八號函及中央警察大學交通學系暨交通管
    理研究所教授蔡志中之研究報告各一紙在卷可稽，此項認定標準僅屬檢警取締酒
    後駕車之參考，固無拘束本院之效力，惟被告飲酒已達每公升０．六九毫克，顯
    然超出每公升０．五五毫克甚多，且以被告駕車與被害人陳志典發生擦撞後，復
    連續擦撞停於路旁之車輛，顯然被告有飲酒後已達不能駕駛動力交通工具之情形
    。次按行車速度，依標誌之規定，無標誌者，在市區道路，時速不得超過四十公
    里，修正前道路交通安全規則第九十三條第一項第一款定有明文，本件依道路交
    通事故調查報告表所繪現場圖，肇事地點為無標誌、號誌之交岔路口，足證肇事
    地點速限為時速四十公里，且被告自承於右開時地駕車速度為五、六十公里，顯
    見本件車禍發生乃因被告駕車行經該路段時，本應注意上開速限之規定，依當時
    情形，並無不能注意情事，竟疏於注意，貿然以時速五、六十公里速度超速行駛
    ，終因車速過快，待發現被害人陳志典騎乘機車行經上開交岔路口時，已因不及
    煞閃，而與被害人陳志典所騎乘機車發生擦撞，被告有過失甚明。再被告之過失
    行為與被害人陳志典因本件車禍死亡間，有相當因果關係。本件事證明確，犯行
    洵堪認定。
二核被告酒後不能安全駕駛動力交通工具而駕駛所為，係犯刑法第一百八十五條之
    三公共危險罪；被告過失致死所為，係犯刑法第二百七十六條第一項之過失致人
    於死罪。被告汽車駕駛人，酒醉駕車，因而致人死亡，依法應負刑事責任者，依
    道路交通管理處罰條例第八十六條第一項規定，就過失致人於死罪，加重其刑至
    二分之一。被告於肇事後親自報警，未報明肇事人姓名，經警員前往被害人陳志
    典就醫醫院處理時，被告在場，並當場承認為肇事者，此有台北市政府警察局交
    通警察大隊九十年七月十七日北市警交大四字第九０六五三０一三００號函附自
    首表在卷為憑，自屬於對未發覺之罪自首而接受裁判，依刑法第六十二條前段，
    就過失致人於死罪，先加後減輕其刑。被告所犯上開二罪間，犯意各別，行為互
    異，應分論併罰。爰審酌被告雖無犯罪前科，惟過失責任非輕，並遲未與被害人
    陳志典家屬達成和解，及其素行、品行、犯罪手段、所生損害、犯後態度良好等
    一切情狀，分別量處如主文所示之刑，並就公共危險罪部分，諭知易服勞役之折
    算標準。
三據上論斷，應依刑事訴訟法第二百九十九條第一項前段，道路交通管理處罰條例
    第八十六條第一項，刑法第一百八十五條之三、第二百七十六條第一項、第四十
    二條第二項、第六十二條前段，罰金罰鍰提高標準條例第一條前段、第二條，判
    決如主文。
本案經檢察官蕭方舟到庭執行職務。
中      華      民      國    九十      年      十      月    二十五    日
                                  台灣台北地方法院交通法庭
                                          法  官     李麗玲
右正本證明與原本無異。
如不服本判決，應於判決送達後十日內向本院提出上訴狀(應抄附繕本)。告訴人
或被害人如對於本判決不服者，應具備理由請求檢察官上訴，其上訴期間之計算
係以檢察官收受判決正本之日期為準。
                                          書記官    江虹儀
中      華      民      國      九十      年    十    月  二十六    日
附錄︰
刑法第二百七十六條
一因過失致人於死者，處二年以下有期徒刑、拘役或二千元以下罰金。
二從事業務之人，因業務上之過失犯前項之罪者，處五年以下有期徒刑或拘役，得併
 科三千元以下罰金。
第一百八十五條之三
服用毒品、麻醉藥品、酒類或其他相類之物，不能安全駕駛動力交通工具而駕駛者，
處一年以下有期徒刑、拘役或三萬元以下罰金。


司法院資訊處製作；財團法人民間司法改革基金會備份。
